【裁判字號】    88,易,3836
【裁判日期】    890504
【裁判案由】    傷害
【裁判全文】
臺灣臺中地方法院刑事判決                        八十八年度易字第三八三六號
    公訴人  台灣台中地方檢察署檢察官
    被  告  乙○○
            丁○○
            丙○○
右列被告等因傷害等案件，經檢察官提起公訴（八十八年度偵字第二一四三六號），
本院判決如左：
    主  文
乙○○以加害生命、身體之事恐嚇他人，致生危害於安全，累犯，處有期徒刑參月，
，如易科罰金，以參百元折算壹日。扣案未具殺傷力之改造手槍（槍枝管制編號：0
000000000號）壹支沒收。
丁○○、丙○○被訴恐嚇部分均無罪。
本件被訴傷害部分公訴不受理。
    事  實
一、緣丙○○與甲○○前因停車問題發生糾紛，於民國（下同）八十八年十月十七日
    下午二時三十分許，夥同其子丁○○及姪子乙○○（曾有多次違反麻醉藥品管理
    條例及賭博等前科，前於八十六年間分別因違反麻醉藥品管理條例及妨害公務案
    件，經台灣板橋地方法院判處有期徒刑六月、六月確定，經接續執行於八十八年
    六月二十八日刑期期滿執行完畢）至甲○○位於台中縣大肚鄉○○路○段一三二
    巷一弄五一號住處，欲就前事理論。因雙方一言不合，乙○○竟自行將其所有預
    藏於腰際，未具殺傷力之改造手槍一支拿出，在手上玩弄，並告知甲○○：「我
    有槍」，使甲○○心生畏懼，以此加害生命、身體之事，恐嚇甲○○，致生危害
    於安全。嗣員警據報前來，於同日下午三時十五分許，在台中縣大肚鄉○○路八
    十七巷與自由路口捕獲乙○○，並扣得前開其所有未具殺傷力之改造手槍一支。
二、案經甲○○訴由台中縣警察局烏日分局報請台灣台中地方法院檢察署檢察官偵查
    起訴。
    理  由
壹、有罪部分
一、訊據被告乙○○矢口否認有右揭恐嚇犯行，辯稱：並無持槍恐嚇甲○○之行為，
    只有直接拿槍毆打其頭部（傷害部分業據撤回告訴）云云；惟查右揭犯罪事實，
    業據告訴人甲○○迭於警訊、偵查及本院審理時到庭指訴綦詳，且被告乙○○於
    偵查中就檢察官訊以對告訴人指訴其拿槍恐嚇之犯行有何意見時，即答稱：我原
    來祗是想嚇嚇他，後來因甲○○說話口氣很不好，我才拿槍打他等語甚明（見偵
    卷第五十九頁反面）。足認被告乙○○嗣後辯稱僅拿槍打告訴人云云乙節應係卸
    飾之詞，委無足採。而按被告乙○○於與告訴人爭吵時，持外型酷似真槍之改造
    手槍於手上把玩，並告知告訴人「我有槍」，足以致不知情之告訴人心生畏懼，
    有恐嚇之犯行甚明。此外，復有扣案被告乙○○所有未具殺傷力之改造手槍一支
    可資佐証。事証明確，被告乙○○右揭犯行，洵堪認定。被告乙○○請求傳訊証
    人即告訴人之妹陳桂綾、陳玉宜二人，惟渠二人業於偵查中到庭証稱：最初之事
    ，並未看到，只有看到後半段（指被告等人傷害告訴人）等語，顯無再予傳訊之
    必要，附此敘明。
二、核被告乙○○所為，係犯刑法第三百零五條之恐嚇危害安全罪。被告乙○○前於
    八十六年間分別因違反麻醉藥品管理條例及妨害公務案件，經台灣板橋地方法院
    判處有期徒刑六月、六月確定，經接續執行於八十八年六月二十八日刑期期滿執
    行完畢，有台灣高等法院被告全國前案紀錄表一份在卷可稽，其於五年以內再犯
    本件有期徒刑以上之罪，為累犯，應依刑法第四十七條之規定加重其刑。原審酌
    被告乙○○犯罪之動機、目的，犯後否認犯行，惟已與告訴人達成和解，有和解
    書一份在卷可稽等一切情狀，量處如主文所示之刑，並諭知易科罰金之折算標準
    。扣案未具殺傷力之改造手槍（槍枝管制編號：0000000000號）一支
    ，係被告所有供犯本罪所用之物，爰依刑法第三十八條第一項第二款之規定併予
    宣告沒收。
貳、無罪部分
一、公訴意旨略以：被告丙○○前與甲○○發生停車糾紛，竟於八十八年十月十七日
    下午二時三十分許，夥同丁○○、乙○○二人，至甲○○位於台中縣大肚鄉○○
    路○段一三二巷一弄五一號住處，共同基於犯意之聯絡，由乙○○持預藏、未具
    殺傷力之改造七點六五ＭＭ手槍一支，告知甲○○：「我有槍」，並持槍口瞄準
    甲○○，以加害生命、身體之事，恐嚇甲○○，使其心生畏懼，致生危害於甲○○之安全，因認丙○○、丁○○涉有共同恐嚇罪嫌。
二、本件公訴人認被告丙○○、丁○○涉有右揭恐嚇犯行，無非係以告訴人甲○○之
    指訴為憑。
三、惟按犯罪事實，應依證據認定之，無證據不得推定其犯罪事實。又不能證明被告
    犯罪者，應諭知無罪之判決，刑事訴訟法第一百五十四條、第三百零一條第一項
    分別定有明文。且事實之認定，應憑証據，如未能發現相當証據，或証據不足以
    証明，自不得以推測或擬制之方法，以為裁判基礎（參照最高法院四十年台上字
    第八六號判例）。又按刑事訴訟法上所謂認定犯罪事實之證據，係指足以認定被
    告確有犯罪行為之積極證據而言，該項證據自須適合於被告犯罪事實之認定，始
    得採為斷罪資料（參照最高法院二十九年上字第三一０五號判例）。
四、訊據被告丙○○、丁○○二人堅決否認上揭犯行，均辯稱：不知道乙○○有帶改
    造手槍，未叫乙○○持槍恐嚇告訴人等語。經查：告訴人乙○○於警訊時指稱：
    是丁○○與丙○○、乙○○等三人，於八十八年十月十七日下午二時左右，到我
    家與我理論前些日子因車子輪胎被弄破之事情，雙方講了沒有二句話，乙○○就
    拿槍出來，並在手上玩弄‧‧‧等語，即乙○○並非自始持槍，而係雙方一言不
    合時始將之取出，是此一動作應係出於偶然。而同案被告乙○○於本院審理時供
    稱：當時係把槍放在褲腰帶，有穿外套，丙○○、丁○○都不知道，拔槍是突然
    間的動作，拔槍前並未告知丙○○、丁○○等語。顯見乙○○持槍恐嚇之行為，
    應係其自行發起、瞬間之舉動，就客觀上觀察，尚難推認被告丁○○、丙○○二
    人就此部分與乙○○有犯意聯絡及行為分擔。即難遽入二人共同恐嚇罪刑。此外
    復無其他積極證據足資證明被告丁○○、丙○○有何恐嚇犯行，其犯罪嫌疑尚有
    不足，依照首揭說明，自應均為無罪之諭知。
參、不受理部分：
一、公訴意旨略以：被告丙○○前因與甲○○發生停車糾紛，竟於八十八年十月十七
    日下午二時三十分許，與丁○○及乙○○二人，前至甲○○位於台中縣大肚鄉○○路○段一三二巷一弄五一號住處理論，雙方一言不合，竟共同基於普通傷害之
    犯意，由丁○○先以拳頭毆打甲○○之右臉頰靠眼睛部位處，乙○○則持改造手
    槍敲擊甲○○之左頭頂靠前額處，甲○○因而蹲倒在地之際，乙○○、丁○○及
    丙○○三人復行對甲○○之頭部、身體等處拳打腳踢，使甲○○受有頭皮撕裂傷
    等傷害，因認被告乙○○、丙○○及丁○○三人共同涉有刑法第二百七十七條第
    一項之普通傷害罪嫌。
二、按告訴乃論之罪其告訴經撤回者，應諭知不受理之判決。且不受理判決，得不經
    言詞辯論為之。刑事訴訟法第三百零三條第三款、第三百零七條定有明文。本件
    被告乙○○、丙○○、丁○○經檢察官以刑法第二百七十七條第一項之普通傷害
    罪起訴，依同法第二百八十七條前段規定係屬告訴乃論之罪。茲據告訴人甲○○
    於本院審理時當庭以言詞撤回對被告三人之告訴，依前揭規定，應諭知不受理之
    判決，並不經言詞辯論為之。
據上論斷，應依刑事訴訟法第二百九十九條第一項前段、第三百零一條第一項、第三
百零三條第三款、第三百零七條，刑法第三百零五條、第四十七條、第四十一條、第
三十八條第一項第二款，罰金罰鍰提高標準條例第一條前段、第二條，判決如主文。
中      華      民      國      八十九      年      五      月    四    日
                                      臺灣臺中地方法院刑事第二庭
                                          法  官    吳  幸  芬
右正本證明與原本無異
如不服本判決，應於判決送達後十日內向本院提出上訴狀，上訴於臺灣高等法院臺中
分院( 須附繕本 )。
                                          書記官
中      華      民      國      八十九      年      五      月    六    日
附錄本案論罪科刑法條全文：
刑法第三百零五條
以加害生命、身體、自由、名譽、財產之事，恐嚇他人致生危害於安全者，處二年以
下有期徒刑、拘役或三百元以下罰金。


司法院資訊處製作；財團法人民間司法改革基金會備份。
